Inventaris van het archief van de Afdeling Binnenlands Geldwezen van de Administratie der Generale Thesaurie, (1798) 1940-1953 (1964)
Nationaal Archief, Den Haag
- Binnenlands verzekeringswezen / ziekenfondswezen (Rubriek 1172), 19
  - Notities van het hoofd van de Afdeling Binnenlands Geldwezen aan de minister betreffende de uitvoering van de Wet op het Levensverzekeringsbedrijf., 1950 okt. - nov.; 178; 2 stukken
  - Stukken betreffende de afwikkeling van verzekeringstransacties van Duitse maatschappijen in Nederland tijdens de bezetting., 1950 nov. - 1956 juli; 179; 1 omslag
  - Stukken betreffende de toepassing van artikel 27, derde lid van de Wet op de Watersnoodschade., 1953 apr. - 1954 apr.; 180; 4 stukken
  - Het voorbereiden van het eerste en tweede Uitvoeringsbesluit betreffende bijzondere maatregelen op het gebied van het verzekeringswezen, 1941; 349-350; 2 omslagen
    Bevat stukken in de Duitse taal
    5.067-0095-01
    - Eerste Uitvoeringsbesluit 1941, 349
    - Tweede Uitvoeringsbesluit 1941, 350
- Hoofdgroep banken (Rubriek 1176), 20
  - Stukken betreffende de organisatie en de personele samenstelling van de Hoofdgroep Banken., 1947 nov. - 1953 mei; 181; 1 omslag
- Investeringscommissie (Rubriek 1177), 21
  - Stukken betreffende de instelling, werkzaamheden en de opheffing van de investeringscommissie als bedoeld in artikel 1, dertiende lid van de derde aanvullingsbeschikking Afwikkeling Geldzuivering 1947, welke commissie tot doel had de minister te adviseren inzake de deblokkering van tegoeden ter financiering van investeringen., 1946 jan. 3 - 1951 mrt.; 182; 1 pak
- Beschikking beursverkeer (Rubriek 1180), 22
  - Stukken betreffende wijziging en aanvulling van de Beschikking Beursverkeer 1946 en aanvulling van de Beschikking Deblokkering 1945 ter vereenvoudiging van de voorschriften voor de geldzuivering., 1946 juni - okt.; 183; 1 omslag
    Zie ook inv.nr. 144.
  - Stukken betreffende de vrijstelling conform artikel 2 van de Beschikking Beursverkeer 1947., 1949 apr. - 1950 aug.; 184; 1 omslag
  - Stukken betreffende de verwerving krachtens artikel 5, lid 2 van de Beschikking Beursverkeer 1947 van nieuw uit te geven aandelen door uit krediet verkregen gelden., 1951 nov. - 1954 mrt.; 185; 1 omslag
- Marshallhulp (Rubriek 1181), 23
  - Nota's betreffende de besteding van de gelden die de regering van de Verenigde Staten van Amerika in het kader van het Europese herstelprogramma aan Nederland heeft geschonken., 1949 mei - 1957 aug.; 186; 1 pak
  - Stukken betreffende de financiering van het technisch onderwijs uit local-currency gelden., 1950 mrt. - okt.; 187; 1 omslag
- Wet verplichte WA-verzekering (Rubriek 1183), 24
  - Stukken betreffende de wettelijke regeling van een verplichte WA-verzekering voor motorrijtuigen., 1947 dec. - 1953 okt.; 188; 1 omslag
  - Stukken betreffende de regeling van een WA-verzekering voor prive motorvoertuigen van rijksambtenaren ter uitvoering van artikel 10, 4e lid van de Beschikking Beheer Motorrijtuigen Rijksoverheid (23 februari 1951 nr. 39)., 1951 dec. - 1963 okt.; 189; 1 pak
- Economische mededinging (Rubriek 1184), 25
  - Stukken betreffende de totstandkoming van de Wet Economische Mededinging., 1950 juni - 1953 juli; 190; 1 omslag
  - Stukken betreffende de totstandkoming van de Bedrijfsvergunningenwet 1951 en de Vestigingswet 1951., 1951 mrt. - okt.; 191; 1 omslag
  - Stukken betreffende de totstandkoming van de Bedrijfsvergunningenwet Buitengewone Omstandigheden., 1952 jan. - apr.; 192; 1 omslag
- Wet Toezicht Credietwezen (Rubriek 1185), 26
  - Stukken betreffende de totstandkoming en de uitvoering van de Wet Toezicht Credietwezen (1952, Stb. nr. 35)., 1949-1954; 193-195; 3 pakken
    - 1949 juli - 1950 dec., 193
    - 1951 jan. - juni, 194
    - 1951 juli - 1954 nov., 195
  - Stukken betreffende de herziening en verlenging van de duur van de Wet Toezicht Credietwezen., 1951-1955; 196-199; 4 pakken
    - 1951 - 1954 dec., 196
    - 1955 jan. - okt., 197
    - 1955 nov., 198
    - 1955 dec., 199
  - Stukken betreffende de uitvoering door de Nederlandsche Bank van verschillende onderdelen van de Wet toezicht credietwezen (wet van 18 jan. 1952, stbl. nr. 35) alsmede totstandkoming van Besluiten tot bepaling van het tijdstip van het in werking treden van de Wet toezicht credietwezen en van de tijdstippen waarop deze wet van toepassing zal worden voor handelsbanken, landbouwcredietbanken, algemene spaarbanken en effectenkredietinstellingen., 1952 jan. - 1957 feb.; 88; 1 omslag
- Verzekering Marshallgoederen (Rubriek 1248), 27
  - Stukken betreffende de verzekering van de uit Amerika naar Nederland verzonden Marshallgoederen., 1946 juni - 1949 aug.; 200; 1 omslag
- Regeling verzekering vliegrisico's (Rubriek 1249), 28
  - Stukken betreffende de totstandkoming en uitvoering van de Regeling verzekering vliegrisico's (KB van 18 juni 1948, Stbl. I 240)., 1948-1958; 201; 1 omslag
    Zie ook inv.nr. 164.
- Bedrijfsorganisaties verzekeringswezen (Rubriek 1250), 29
  - Stukken betreffende de instelling en de opheffing van de verschillende na de oorlog ingestelde zuiveringsraden met daarbij de benoeming en ontslag van haar leden., 1945 mei - 1948 juni; 202; 1 pak
  - Stukken betreffende de reorganisatie na de oorlog van het assurantiebemiddelingsbedrijf., 1945 juli - 1951 juni; 203; 1 pak
- Verzekering regeringsgoederen (NORR) (Rubriek 1251), 30
  - Stukken betreffende de transportverzekering van de door de Nederlandse regering gekochte goederen welke van overzee werden aangevoerd., 1945 aug. - 1953 juli; 204; 1 pak
- Schaderegeling rijksmotorrijtuigen (Rubriek 1253), 31
  - Stukken betreffende de totstandkoming van regelingen ten behoeve van de afhandeling van schadegevallen aan rijksmotorrijtuigen alsmede van schadegevallen waarbij niet altijd een rijksmotorrijtuig betrokken is., 1950 juli - 1958 juli; 205; 1 omslag
- Wet op het Schadeverzekeringsbedrijf (Rubriek 1254), 32
  - Stukken betreffende de totstandkoming van de Wet op het Schadeverzekeringsbedrijf., 1948-1962; 206-210; 5 pakken
    - 1948 mrt. - 1955 okt., 206
    - 1956 apr. - 1957 juli, 207
    - 1958 jan. - 1959 dec., 208
    - 1960 jan. - sep., 209
    - 1961 jan. - 1962 nov., 210
- Indische oorlogsrisico regeling (Rubriek 1258), 33
  - Stukken betreffende de steunverlening aan levensverzekeringsmaatschappijen die schade hebben geleden op polissen van Joodse en Indische verzekerden., 1946 feb. - 1952 jan.; 211; 1 pak
  - Stukken betreffende de totstandkoming van de Wet bijzondere voorziening oorlogsrisico levensverzekering Indonesië., 1949 jan. - 1954 apr.; 212; 1 pak
  - Stukken betreffende de moeilijkheden inzake de betaling van pensioenen van het Algemeen Landbouw Pensioenfonds (Indonesië)., 1951 apr. - 1952 okt.; 213; 1 omslag
- Staatsschuld algemeen (Rubriek 351), 34
  - Stukken betreffende de omvang, aflossing en groei van de Nederlandse staatsschuld., 1940 mrt. - 1949 mrt.; 214; 1 omslag
  - Stukken betreffende de verlening van rechtspersoonlijkheid aan de Postcheque- en Girodienst., 1940 apr. - 1945 mrt.; 215; 1 pak
    Zie voor de Postcheque- en Girodienst ook inv.nr. 147.
  - Stukken betreffende de belegging van gelden in 's rijks schatkist door de Postcheque- en Girodienst, de Rijkspostspaarbank, het Algemeen Burgerlijk Pensioenfonds, de rijksverzekeringsbank, levensverzekeringsmaatschappijen en spaarbanken., 1940 dec. - 1954 jan.; 216; 1 pak
  - Stukken betreffende de samenstelling van het consortium van banken bij welker kantoren de inschrijving op de Nederlandse staatsleningen wordt opengesteld., 1941 jan. - 1953 mei; 217; 1 omslag
  - Stukken betreffende de aan- en verkoop van fondsen ten behoeve van het Rijk., 1943 jan. - 1947 mrt.; 218; 1 omslag
  - Stukken betreffende de uitgave van schuldbewijzen ten laste van de Nederlandse Staat, de betaling van de coupons, de conversie en aflossing van de staatsschuld., 1944 juni 7 - 1953 nov.; 219; 1 pak
  - Stukken betreffende onderzoek naar de mogelijkheid tot uitgifte van een staatslening ter sanering van de Nederlandse staatsschuld., 1945 sep. - okt.; 220; 1 omslag
  - Stukken betreffende de beëindiging van couponbetalingen in het buitenland op aldaar geregistreerde Nederlandse en Nederlands-Indische staatsschuldbekentenissen., 1945 dec. - 1946 nov.; 221; 1 omslag
  - Stukken betreffende het verlenen van beleggingsfaciliteiten voor spaarbanken en boerenleenbanken., 1946 mei; 222; 2 stukken
  - Nota's van de plv. thesaurier-generaal aan de minister betreffende de hoogte van de rentevergoeding van staatsleningen en jaardeposito's bij banken., 1946 mei; 224; 2 stukken
  - Stukken betreffende de voldoening van belasting met staatsschuld., 1947 juni - 1952 mei; 225; 1 omslag
    Zie ook inv.nr. 255.
  - Stukken betreffende de instelling en beheer van schuldregisters voor geldleningen ten laste van het Rijk., 1948 feb. - 1951 juni; 226; 1 omslag
  - Stukken betreffende de behandeling van de vanuit Duitsland teruggevoerde effecten., 1949 juli - 1952 mrt.; 227; 1 omslag
  - Stukken betreffende de verwisseling van nationale schuld, met bijlagen., 1950 juni - sep.; 228; 1 omslag
  - Stukken betreffende de toepassing van de artikelen 62 en 64 van het Besluit Herstel Rechtsverkeer (Stb. E 100) inzake de toewijzing van manco duplicaten van staatsobligaties aan de Staat., 1950 sep. - 1958; 229; 1 pak
    Openbaarheid beperkt tot 1 januari 2034
  - Stukken betreffende de uitbetaling van gelden die gestort zijn op een conversierekening waarbij door het ministerie geen gebruik wordt gemaakt van de bevoegdheid om deze gelden op te nemen in een staatslening met verplichte deelneming., 1951 aug. - nov.; 230; 4 stukken
  - Stukken betreffende de uitbetaling van verjaarde en zoekgeraakte coupons krachtens artikel 77 van het Besluit Herstel Rechtsverkeer (Stb. E 100), met retro-acta 1924-1925., 1951 aug.; 231; 1 omslag
  - Staten houdende opgave van gegevens betreffende de nationale schuld, gerangschikt naar de verschillende leningswetten., ongedateerd; 232; 1 deel
  - Staten houdende gegevens over het afsluiten van kredieten met het buitenland op grond van o.a. de Leningwet 1946 (Stb. G 333)., ongedateerd; 233; 1 omslag
  - Statistieken houdende gegevens over de nationale schuld in de periode 1945-1949., ongedateerd; 234; 1 omslag
- Staatsleningen (Rubriek 352), 35
  - Stukken betreffende de uitgifte ten laste van het Rijk van de 4% Nederlandse staatslening 1940 I, uitgegeven krachtens de wetten van 26 maart 1936 (Stb. nr. 401) en 13 december 1939 (Stb. nr. 1409)., 1939 mrt. - 1940 apr.; 235; 1 pak
  - Stukken betreffende de uitgifte ten laste van het Rijk van de 4% Nederlandse staatslening 1940 II, uitgegeven krachtens de wet van 16 februari 1940 (Stb. nr. 401)., 1940 jan. - apr.; 236; 1 pak
  - Stukken betreffende de uitgifte ten laste van het Rijk van de 31/2 % Nederlandse staatslening 1942 krachtens paragraaf 2 van de verordening van de Rijkscommissaris voor het bezette Nederlandse gebied van 17 oktober 1940 nr. 178/1940 (Stb. nr. 32)., 1940 okt. - 1943 sep.; 237; 1 pak
  - Stukken betreffende de uitgifte ten laste van het Rijk van de 4% Nederlandse staatslening 1941 I krachtens de machtiging verleend bij artikel 2 van de verordening van de Rijkscommissaris voor het bezette Nederlandse gebied nr. 178/1940., 1940 dec. - 1941 juli; 238; 1 omslag
  - Stukken betreffende de uitgifte ten laste van het Rijk van de 31/2 % Nederlandse staatslening 1941 II krachtens paragraaf 2 van de verordening van de Rijkscommissaris voor het bezette Nederlandse gebied van 17 oktober 1940 nr. 178/1940 (Stb. nr. 32)., 1941 feb. - dec.; 239; 1 omslag
  - Stukken betreffende de uitgifte ten laste van het Rijk van de 31/2 % Nederlandse staatslening 1943 krachtens paragraaf 2 van de verordening van de Rijkscommissaris voor het bezette Nederlandse gebied van 17 oktober 1940 nr. 178/1940 (Stb. 32)., 1943 mei - 1944 mei; 240; 1 omslag
  - Stukken betreffende de uitgifte ten laste van het Rijk van de 21/2 % Nederlandse staatslening 1943 in Suriname krachtens het KB van 27 februari 1944 nr. 1., 1944 jan. - 1953 mrt.; 241; 1 omslag
  - Stukken betreffende onderzoek naar de mogelijkheid tot uitgifte van een staatslening ter sanering van de Nederlandse staatsschuld., 1945 sep. - okt.; 220; 1 omslag
  - Nota aan de minister betreffende het doen aannemen van deposito's door banken, spaarbanken en boerenleenbanken voor de omzetting van geblokkeerde saldi in staatsschuld, afschrift., 1945 okt. 20; 244; 1 stuk
    Zie ook de inv.nrs. 284 en 327.
  - Stukken betreffende de uitgifte ten laste van het Rijk van de 3 en 31/2 % Nederlandse staatsleningen 1947, nr. I en II, ter conversie van uitstaande schuld krachtens de Conversiewet 1946 (Stb. G 407)., 1946 mei - 1950 okt.; 245; 1 pak
  - Stukken betreffende de depotdwang ten opzichte van effecten., 1946 dec. - 1949 jan.; 246; 1 omslag
  - Stukken betreffende de uitgifte ten laste van het Rijk van de 3% Nederlandse staatslening 1947, luidende in Amerikaanse dollars., 1947 mrt. - 1953 apr.; 247; 1 omslag
  - Rapport van dr. van den Bosch betreffende de liquidatie van het Nederlandse effectenbezit, luidende in Amerikaanse dollars., 1947 apr.; 248; 1 stuk
  - Stukken betreffende de uitgifte ten laste van het Rijk per 1 juni 1948 van de 3% Nederlandse staatslening 1962-64 en de 31/4 % Nederlandse staatslening 1948 ter conversie van de per die datum aflosbaar gestelde 3-3% Nederlandse staatslening 1938., 1947 aug. - 1949 mrt.; 249; 1 omslag
  - Stukken betreffende het uitgeven van investeringscertificaten op grond van artikel 8 van de Beschikking Afwikkeling Geldzuivering 1947 (Stb. H 377)., 1947 dec. - 1949 mrt.; 250; 1 omslag
  - Stukken betreffende de uitgifte ten laste van het Rijk van de 33/4 % Nederlandse staatslening 1947 uitgegeven krachtens de Leningwet 1946 (Stb. G nr. 143)., 1948 juli - 1954 feb.; 251; 1 pak
  - Correspondentie met het Agentschap van het Ministerie van Financiën te Amsterdam betreffende de instelling van een schuldregister voor de 3% Nederlandse staatslening 1937., 1949 mei - juni; 252; 3 stukken
  - Stukken betreffende de uitgifte ten laste van het Rijk van de 31/4 % Nederlandse staatslening 1950 I krachtens de Leningwet 1946 (Stb. G 143) gewijzigd bij de wetten van 23 november 1946 (Stb. G 333) en van 12 februari 1948 (Stb. I 52)., 1950 feb. - mrt.; 253; 1 omslag
  - Stukken betreffende de uitgifte ten laste van het Rijk van de 31/4 % Nederlandse staatslening 1950 II krachtens de Leningwet 1949 (Stb. K 145) ten bate van de z.g. voorinschrijfrekening., 1950 feb. - mei; 254; 1 omslag
  - Stukken betreffende de betaling van belastingaanslagen d.m.v. de 23/4 % procent belastingcertificaten, schuldbewijzen ten laste van het Rijk uitgegeven krachtens de Leningwet 1949 (Stb. K 145)., 1950 feb. - 1951 juni; 255; 1 omslag
    zie ook inv.nr. 225.
  - Stukken betreffende het afleggen van verantwoording aan de Staten-Generaal van de opbrengsten van de staatsleningen die ten laste van het Rijk zijn uitgegeven., 1950 mei - 1959 jan.; 256; 1 pak
  - Stukken betreffende de uitgifte ten laste van het Rijk van de 31/2 % Nederlandse staatslening 1951 uitgegeven krachtens de Leningwet 1949 (Stb. K 145)., 1950 nov. - 1951 apr.; 257; 1 omslag
  - Nota van het hoofd van de Afdeling Binnenlands Geldwezen aan de minister betreffende de problematiek van de z.g. lening met een stok achter de deur in verband met het voornemen om een defensielening te sluiten., 1951 feb. 2; 258; 1 stuk
  - Stukken betreffende de uitgifte ten laste van het Rijk van de 4% onderhandse Nederlandse staatslening 1951 krachtens de Leningwet 1949 (Stb. K 145), waartoe de 31/2 % vijfjarige niet verhandelbare en niet beleenbare schatkistbiljetten na afloop van de looptijd in deze geldlening worden omgezet., 1951 juli - nov.; 259; 1 omslag
  - Stukken betreffende de uitgifte ten laste van het Rijk van de 4% onderhandse staatslening 1976 II krachtens de Leningwet 1949 (Stb. K 145) waartoe de 31/2 % vijfjarige niet verhandelbare en niet beleenbare schatkistbiljetten na afloop van de vijfjarige looptijd in deze staatsschuld worden omgezet., 1951 juli - 1952 jan.; 260; 1 omslag
  - Stukken betreffende het verlenen van garantie door de Staat voor leningen aan de Bank voor Nederlandse Gemeenten krachtens de wet van 28 november 1951 (Stb. nr. 510)., 1951 juli - 1962 aug.; 261; 1 pak
  - Stukken betreffende de uitgifte ten laste van het Rijk van de 4% onderhandse staatslening 1977 II krachtens de Leningwet 1949 (Stb. K 145) waartoe de 31/2 % vijfjarige schatkistbiljetten na afloop zijn omgezet in deze staatslening., 1952 jan. - apr.; 262; 1 omslag
  - Stukken betreffende de totstandkoming van de Leningwet 1954., 1952 dec. - 1954 feb.; 263; 1 omslag
  - Stukken betreffende de uitgifte ten laste van het Rijk van de 33/4 % Nederlandse staatslening 1953., 1952 dec. - 1963 mrt.; 264; 1 pak
  - Stukken betreffende de semi consolidatie van een deel van de vlottende overheidsschuld welke zich bij de banken bevindt d.m.v. uitgifte van schatkistcertificaten., 1953 mrt. - 1954 juni; 265; 1 omslag
  - Stukken betreffende de verstrekking van een lening aan het bedrijfspensioenfonds van de koopvaardij in de vorm van 31/2 % rentende staatsschuld ten behoeve van de uitvoering van een pensioenregeling voor de opvarenden van de Nederlandse koopvaardijvloot., 1953 juni - 1954 mei; 266; 1 omslag
  - Stukken betreffende de uitgifte ten laste van het Rijk van de 31/2 % Nederlandse staatslening 1953, krachtens de Leningwetten van 1949 (Stb. K 145) en 1953 (Stb. nr. 297)., 1953 juli - aug.; 267; 1 omslag
- Nederlands-Indië (Rubriek 353), 36
  - Stukken betreffende de conversie van de Nederlands-Indische lening 1938 in een 3% Indonesische lening 1962-1964., 1938 feb. - 1949 mei; 268; 1 omslag
  - Nota betreffende de aflossing van schuldbrieven ten laste van hier te lande gevestigde Indische ondernemingen., 1940 juli 5; 269; 1 stuk
  - Correspondentie met de minister van Overzeese Gebiedsdelen betreffende het nakomen van de Nederlands-Indische leningsverplichtingen., 1945 dec. - 1946 jan.; 270; 1 omslag
  - Nota van de minister van Financiën en de minister zonder Portefeuille betreffende de financiële betrekkingen van Nederland met Nederlands-Indië., ongedateerd; 271; 1 stuk
- Uitloting staatsleningen (Rubriek 354), 37
  - Stukken betreffende de uitloting en aflossing van schuldbewijzen van de Nederlandse staatsleningen 1929-1953., 1940-1955; 272-274; 3 pakken
    - Nederlandse staatsleningen 1929 - 1938, 272
    - Nederlandse staatsleningen 1940 - 1943, 273
    - Nederlandse staatsleningen 1946 - 1953, 274
- Nationale werkelijke schuld (NWS) (Rubriek 355), 38
  - Staten houdende overzicht van de rentebetaling inzake de NWS vanaf 1941 t/m mei 1954., 1950 feb. - 1954 mei; 275; 1 omslag
- Amortisatie (Rubriek 356), 39
  Delging van de schulden van een staat, gemeente, maatschappij door jaarlijkse afbetalingen.
  - Stukken betreffende de invloed van bijzondere amortisaties op verschillende groepen van staatsleningen., 1948 jan. - 1950 feb.; 276; 1 omslag
- Verloren schuldbekentenissen cq. -bewijzen ten laste van het Rijk (Rubrieken 357 en 376), 40
  - Stukken betreffende de totstandkoming en uitvoering van regelingen voor de vervanging van geschonden of in het ongerede geraakte waardepapieren., 1940 juli - 1963 sep.; 277, 289-290; 1 omslag, 2 pakken
    - Effectenvernieuwingsbesluit 1941, 277; 1 pak
    - Verloren certificaten nationale schuld, 289
    - Ontwerp-Effectenvernieuwingswet, 290; 1 pak
  - Stukken betreffende de vernieuwing van de door de Banque de la Société Générale de Belgique te Brussel in de oorlog opzettelijk vernietigde Nederlandse staatsobligaties., 1942 jan. - 1951 sep.; 278; 1 omslag
  - Stukken betreffende de vergoeding door het Rijk van de waarde van ontvreemde obligaties van een inwoner van Amsterdam, met retro-acta 1924-1934., 1951 apr. - okt.; 279; 1 omslag
- Vernieuwing obligaties en couponbladen (Rubriek 359), 41
  - Stukken betreffende de afgifte van schuldbekentenissen ten laste van het Rijk, ter vervanging van verloren gegane exemplaren., 1944 mrt. - 1953 apr.; 280; 1 omslag
- Vlottende schuld (Rubriek 364), 42
  - Stukken betreffende de uitgifte, opzegging, aflossing en rentebetaling van schatkistbiljetten., 1940 sep. - 1955 apr.; 281; 1 pak
  - Stukken betreffende de inschrijving door levensverzekeringsmaatschappijen op 31/2 % schatkistpapier., 1945 sep. - 1947 sep.; 283; 1 omslag
  - Nota betreffende de voorgestelde omzetting van geblokkeerd geld in overdraagbare spaardeposito's., 1945 okt. 21; 284; 1 stuk
    Zie ook de inv.nrs. 244 en 327.
  - Stukken betreffende de uitgifte van 21/2 % spaarcertificaten op grond van het KB van 18 januari 1945 (Stb. F 5)., 1945 nov. - 1951 feb.; 285; 1 omslag
  - Stukken betreffende de aankoop van schatkistpromessen uit geblokkeerde tegoeden., 1946 mrt. - apr.; 286; 1 omslag
  - Stukken betreffende het treffen van voorzieningen ten behoeve van gedupeerde houders van ten laste van het Rijk afgegeven aflosbaar gestelde schuldbekentenissen aan toonder welke door oorlogshandelingen geheel of gedeeltelijk uit het bezit van de houder zijn geraakt., 1946 sep. - 1947 juni; 287; 1 omslag
  - Stukken betreffende de overeenkomst d.d. 28 mei 1951 tussen de Staat der Nederlanden en de Nederlandsche Bank betreffende de belening van fl. 48.000.000 op onderpand van goud., 1951 okt. - 1952 jan.; 288; 1 omslag
- Artillerie Inrichtingen NV (Rubriek 378), 43
  - Stukken betreffende de oprichting van een naamloze vennootschap 'Artillerie Inrichtingen NV', waarin zullen worden ingebracht alle bezittingen, rechten en verplichtingen die nog teboek staan als behorende tot het Staatsbedrijf der Artillerie Inrichtingen., 1941 feb. - mrt.; 294; 1 omslag
    Zie ook inv.nr. 299.
  - Rapport houdende een beoordeling van de openingsbalans van de op te richten N.V. Nederlandse Machinefabriek 'Artillerie Inrichtingen', met bijlage, 1941; 351; 1 omslag
- Geldleningen (Rubriek 378 A), 44
  - Stukken betreffende de uitgifte van geldleningen aan gemeenten en andere publiekrechtelijke lichamen., 1940-1953; 291-293; 3 pakken
    - 1940 aug. - 1941 mrt., 291
    - 1944 juni - 1947 dec., 292
    - 1948 mei - 1953 juni, 293
  - Stukken betreffende de overname door de Staat van de door de voormalige drostambten Elten en Tudderen met staatsgarantie gesloten leningen o.a. met de Bank voor Nederlandse Gemeenten krachtens het Nederlands-Duitse Grensverdrag goedgekeurd bij Rijkswet van 9 mei 1963 (Stb. 198), in verband met de overdracht van deze drostambten aan Duitsland., 1952 juli - 1964 mei; 295; 1 pak
  - Het verstrekken van geldleningen en rekening-courantrekeningen aan verenigingen en stichtingen die de belangen van het middelbaar en hoger onderwijs behartigen, 1921-1972; 352-375; 24 omslagen
    Alfabetisch geordend op plaats van vestiging
    - Amsterdam, Vereniging tot het Instandhouden en Uitbreiden der Electrotechnische school 1935-1969, 352
    - Bilthoven, Vereniging voor middelbaar en voorbereidend hoger onderwijs "Het Nieuwe Lyceum" 1948-1967, 353
    - Breda, Kook-, Huishoud- en Industrieschool 1932-1968, 354
    - Delft, Vereniging "De Ambachtsschool voor Delft en Omstreken" 1921-1966, 355
    - Delft, Stichting voor Christelijk Nijverheidsonderwijs voor Delft en Omstreken 1934-1967, 356
    - 's Gravenhage, Sint Willibrordus Vereniging 1930-1966, 357
    - 's Gravenhage, Vereniging 's Gravenhaagsche Vakschool voor Meisjes 1934-1966, 358
    - 's Gravenhage, Haagsche Schoenmakers Patroons Vereniging 1921-1970, 359
    - Groningen, Vereniging voor Christelijk Middelbaar Onderwijs 1923-1972, 360
    - Groningen, Vereniging "De Industrieschool voor Meisjes" 1930-1966, 361
    - Harderwijk, Vereniging voor Christelijk Middelbaar en Voorbereidend Hoger Onderwijs voor Harderwijk en Omstreken 1922-1966, 362
    - Heerlen, Stichting "Sint Antonius" 1931-1972, 363
    - Helmond, Katholieke Vereniging "Ambachtsonderwijs voor Helmond en Omstreken" 1930-1970, 364